【裁判字號】    98,上易,1692
【裁判日期】    981030
【裁判案由】    毒品危害防制條例
【裁判全文】
臺灣高等法院臺中分院刑事判決        98年度上易字第1692號
上  訴  人
即  被  告  甲○○
上列上訴人因毒品危害防制條例案件，不服臺灣南投地方法院98
年度審易字第232號中華民國98年9月30日第一審判決（起訴案號
：臺灣南投地方法院檢察署98年度偵字第3046號），提起上訴，
本院判決如下：
    主  文
上訴駁回。
    理  由
一、按「不服地方法院之第一審判決而上訴者，應向管轄第二審
    之高等法院為之。上訴書狀應敘述具體理由。上訴書狀未敘
    述上訴理由者，應於上訴期間屆滿後20日內補提理由書於原
    審法院。逾期未補提者，原審法院應定期間先命補正」、「
    第二審法院認為上訴書狀未敘述理由或上訴有第362 條前段
    之情形，應以判決駁回之。但其情形可以補正而未經原審法
    院命其補正者，審判長應定期間先命補正」，民國96年7月4
    日修正公布、同年月6 日施行之刑事訴訟法第361條、第367
    條分別定有明文。職是，不服地方法院之第一審判決而上訴
    者，其上訴書狀應敘述具體理由，至於上訴理由是否具體，
    係屬第二審法院審查範圍，則不在命補正之列，此參照上開
    條文之修正理由自明。
二、再所稱具體理由，係指須就不服之判決為具體之指摘而言，
    如僅泛稱原判決認事用法不當或採證違法、判決不公等，均
    非具體理由（法院辦理刑事訴訟案件應行注意事項第162 點
    參照）。復按「所謂具體理由，必係依據卷內既有訴訟資料
    或提出新事證，指摘或表明第一審判決有何採證認事、用法
    或量刑等足以影響判決本旨之不當或違法，而構成應予撤銷
    之具體事由，始克當之（例如：依憑證據法則具體指出所採
    證據何以不具證據能力，或依憑卷證資料，明確指出所為證
    據證明力之判斷如何違背經驗、論理法則）；倘僅泛言原判
    決認定事實錯誤、違背法令、量刑失之過重或輕縱，而未依
    上揭意旨指出具體事由，或形式上雖已指出具體事由，然該
    事由縱使屬實，亦不足以認為原判決有何不當或違法者（例
    如：對不具有調查必要性之證據，法院未依聲請調查亦未說
    明理由，或援用證據不當，但除去該證據仍應為同一事實之
    認定），皆難謂係具體理由，俾與第二審上訴制度旨在請求
    第二審法院撤銷、變更第一審不當或違法之判決，以實現個
    案救濟之立法目的相契合，並節制濫行上訴」（最高法院97
    年度台上字第892 號判決意旨參照）。是如上訴理由書狀並
    未依據卷內訴訟資料，具體指摘原判決認事用法有何違法或
    不當之情形，即屬上訴未敘述具體理由。又上訴書狀未敘述
    具體理由者，其上訴即屬於刑事訴訟法第362 條前段所定「
    上訴不合法律上之程式」之情形，第二審法院自應依同法第
    367條之規定，以判決駁回之。
三、本件上訴人即被告（下稱被告）不服原審判決，提起上訴，
    其上訴理由狀略稱：被告就持有第一級毒品犯行，業已坦承
    犯行不諱，犯後態度良好，原判決判處被告有期徒刑5 月，
    殊嫌過重，爰請求從輕量刑，給予被告自新之機會云云。
四、經查：
  (一)關於刑之量定，係實體法上賦予法院得為自由裁量之事項，
    倘其未有逾越法律所規定之範圍，或濫用其權限，即不得任
    意指摘為違法（最高法院75年度台上字第7033號判例意旨參
    照）。且在同一犯罪事實與情節，如別無其他加重或減輕之
    原因，下級審量定之刑，亦無過重或失輕之不當情形，則上
    級審法院對下級審法院之職權行使，原則上應予尊重（最高
    法院85年度台上字第2446號判決意旨參照）。
  (二)原審以被告甲○○前於民國82年間，因肅清煙毒條例及麻醉
    藥品管理條例案件，經臺灣臺中地方法院以82年度訴字第40
    39號判決分別判處有期徒刑3年2月、6月，應執行有期徒刑3
    年6 月，嗣經上訴，經本院以83年度上訴字第1642號判決駁
    回上訴確定；又於82年間因違反肅清煙毒條例案件，經本院
    以83年度上訴字第3842號判決判處有期徒刑8 年確定，上開
    案件嗣經本院以85年度聲字第12號裁定定應執行有期徒刑11
    年6 月確定；又於84年間因竊盜案件，經臺灣臺中地方法院
    以84年度易字第4787號判決判處有期徒刑5 月確定。上開案
    件經接續執行，於95年11月30日縮刑期滿執行完畢，有刑案
    資料查註紀錄表及臺灣高等法院被告前案紀錄表等附卷可參
    ，其受前揭有期徒刑之執行完畢後，5 年內故意再犯本案有
    期徒刑以上之罪，為累犯，應依刑法第47條第1 項之規定加
    重其刑，並爰審酌被告素行欠佳，猶不知慎誡，竟持有第一
    級毒品海洛因，惟考量其查獲持有海洛因之數量僅1 包（驗
    餘淨重0.174 公克），及犯後坦承犯行之態度等一切情狀，
    暨蒞庭檢察官具體求處有期徒刑5 月，核屬相當等一切情狀
    ，因而量處有期徒刑5月，復將扣案之海洛因1包（驗後淨重
    0.174公克），依毒品危害防制條例第18條第1項前段規定宣
    告沒收銷燬。經核原判決認事用法均無違誤，量刑亦稱允當
    。被告之上訴意旨，僅空泛指摘原判決量刑過重，並未依據
    卷內訴訟資料，具體指摘原判決認事用法有何違法或不當之
    情形，顯屬上訴未敘述具體理由。核之上揭說明，應認被告
    之上訴違背法律上之程式，自應予以駁回，並不經言詞辯論
    為之。
五、爰依刑事訴訟法第367條前段、第372條，判決如主文。
中    華    民    國    98    年    10    月    30    日
            刑事第五庭  審判長法  官  趙  春  碧
                              法  官  賴  恭  利
                              法  官  何  秀  燕
以上正本證明與原本無異。
不得上訴。
                              書記官  郭  振  祥
中    華    民    國    98    年    11    月    2     日


司法院資訊處製作；財團法人民間司法改革基金會備份。
